【裁判字號】    94,破,109
【裁判日期】    950331
【裁判案由】    破產宣告
【裁判全文】
臺灣臺北地方法院民事裁定               94年度破字第109號
聲  請  人  中國國際商業銀行股份有限公司
法定代理人  丙○○
相  對  人  乙○○
            甲○○
上列聲請人聲請相對人破產宣告事件，本院裁定如下：
    主  文
相對人乙○○、甲○○破產。
聲請程序費用由相對人負擔。
    理  由
一、按債務人不能清償債務者，得聲請法院宣告破產，破產法第
    57條、第58條定有明文。
二、本件聲請意旨略以：其於民國88年12月23日與第三人鴻禧育
    樂股份有限公司（下稱鴻禧公司）簽訂綜合授信契約書，約
    定由其核給鴻禧公司週轉放款新台幣（下同）2億6千2百萬
    元，動用期間自88年12月17日起至89年12月16日止，清償期
    限為90年6月16日，並由第三人張秀政及相對人乙○○、甲
    ○○於88年12月30日出具連帶保證書擔任鴻禧公司之連帶保
    證人。詎第三人鴻禧公司動用前揭授信契約項下全數金額後
    ，因資金週轉困難致屆期無法清償，屢經其向鴻禧公司及相
    對人乙○○、甲○○催討，均未獲還款。而鴻禧公司及另一
    連帶保證人張秀政所負債務金額龐大，因不能清償債務，已
    經渠等之債權人聲請宣告破產在案；而擔任鴻禧公司連帶保
    證人之相對人乙○○及甲○○債務金額亦龐大，依連帶保證
    書第五條之約定，相對人均無先訴抗辯權，故應即負連帶清
    償之責，惟因相對人所負債務金額龐大，已無力清償前揭債
    務，爰依破產法第1條、第57條、第58條第1項規定聲請宣告
    相對人乙○○、甲○○破產等語。
三、經查，聲請人主張之事實，業據其提出綜合授信契約書、第
    九五六號綜合授信契約書第一次增補條款、連帶保證書各1
    件、財團法人金融聯合徵信中心查詢結果3件、本院94年度
    執破字第2號民事裁定及公告各1件、財團法人金融聯合徵信
    中心查詢結果2件等件為證，核與相對人具狀自陳：債權人
    多為銀行業者，因主債務人之資金調度發生困難，故紛紛向
    從債務人（即相對人乙○○及甲○○）求償，債務人因而無
    法履行連帶保證人責任而停止支付，相對人乙○○之負債為
    其資產15倍，而相對人甲○○之負債為其資產61倍等語相符
    ，並經本院依職權調取相對人之財產總歸戶資料及自91年度
    至93年度之個人綜合所得稅各所得資料2冊在卷可參。足見
    相對人乙○○、甲○○之債務顯逾其資產，而不能清償債務
    ，且有停止支付情事甚明，聲請人之主張堪信為真實。
四、相對人雖另辯稱：伊等之財產分別已被各債權人查封強制執
    行中，可認債務人已無財產，破產財團不能構成，應依破產
    法第63條，以裁定駁回破產之聲請云云。惟按對於破產人之
    債權，在破產宣告前成立者，為破產債權，破產法第98條定
    有明文，而查，本件相對人之各債權人主張未受清償遂對相
    對人乙○○及甲○○之財產於破產宣告前進行查封，各債權
    人之債權自屬破產債權，要無疑義，而依破產法第99條規定
    「破產債權，非依破產程序，不得行使。」，因此縱使相對
    人乙○○及甲○○之財產已遭各債權人加以查封，相對人乙
    ○○及甲○○之財產仍應分別組成破產財團，各債權人則依
    破產程序自破產財團中受償，相對人乙○○及甲○○辯稱因
    其財產遭查封而不能組成破產財團，顯與破產法上開規定相
    悖，尚無可取。是相對人所辯即均屬無據。
五、綜上所述，相對人乙○○、甲○○資產均已不足清償債務，
    且對於債務停止支付並有支付不能之情，是聲請人聲請本院
    宣告相對人乙○○、甲○○破產，洵屬有據，應予准許，爰
    依破產法第63條、第5條、民事訴訟法第95條、第78條，裁
    定如主文。
中    華    民    國    95    年    3     月    31    日
                民事第一庭    法      官  張明輝
以上正本係照原本作成
如對本裁定抗告，須於裁定送達後10日內向本院提出抗告狀，並
繳納抗告費新臺幣1,000元
中    華    民    國    95    年    3     月    31    日
                              書  記  官  周其祥


司法院資訊處製作；財團法人民間司法改革基金會備份。
